# 处置子公司后合并层面的影响特殊情况

提问人：茶前 饭 后 时间：2022-01-04 20:46:53
请教版主，母公司A对子公司B原始投资成本 200 万，占比100%，B公司本期接受捐赠 100 万，那么A公司合并层面对 100 万做资本公积增加，假设不考虑所得税的影响，第二年A公司将B公司股权全部以 260 万元出售，虽然A公司个别报表投资收益 60 万，那么合并层面 60 万投资收益冲减后，剩下亏损的 40 万元是继续做投资收益负数，还是冲减合并层面资本公积？我的理解是继续做-40万的投资收益，因为合并层面把B公司作为股权处置处理，处置损益应计入投资收益，望版主指点，拜谢！

回答人：chenyiwei
这个讨论的前提是否存在？接受捐赠计入资本公积？讨论这个问题首先要明确该资本公积的来源，以及确认资本公积是否恰当的问题。

提问人：茶前 饭 后 时间：2022-01-09 10:13:21
版主您好，这个主要是平台企业接受政府出资，有个政府小文件说明这笔钱要进入资本公积，不过我的主要意图是在想，最后被出售时这些资本公积是否转回或计入投资收益？比如这些资本公积也可以是第三方投资的股本溢价，在未来处置子公司时，合并层面母公司已按权益法享有的资本公积要不要转回？感谢版主指点！

回答人：chenyiwei
这是股东资本性投入，后续不能转入损益。